臺灣基隆地方法院基隆簡易庭小額民事判決
111年度基小字第2246號
原      告  林正宏  

訴訟代理人  羅宣瑜  
被      告  酈凱銘  

上列當事人間損害賠償事件，本院於民國111年10月12日辯論終
結，判決如下：
    主      文
被告應給付原告新臺幣伍仟陸佰捌拾伍元，及自民國一百一十一
年十月一日起至清償日止，按週年利率百分之五計算之利息。
原告其餘之訴駁回。
訴訟費用新臺幣壹仟元，其中新臺幣壹佰柒拾捌元由被告負擔，
餘由原告負擔。
本判決第一項得假執行。但被告如以新臺幣伍仟陸佰捌拾伍元為
原告預供擔保，得免為假執行。
原告其餘假執行之聲請駁回。
    事實及理由
一、按因侵權行為涉訟者，得由行為地之法院管轄，民事訴訟法
    第15條第1項定有明文。其所指因侵權行為涉訟者，包括本
    於侵權行為所生之損害賠償訴訟；所謂行為地，凡為一部實
    行行為或其一部行為結果發生之地皆屬之，即除實行行為地
    外，結果發生地亦包括在內。查原告主張被告於基隆市暖暖
    區過港路10巷羅傑摩爾社區中庭前，倒車不慎從而碰撞原告
    所有之後開車輛，乃依侵權行為之法律關係，請求被告負損
    害賠償責任，核屬因侵權行為涉訟之事件，因本件行為地及
    損害結果發生地均在本院轄區，是依前開說明，本院就本件
    自有管轄權。
二、原告主張：
　　被告於民國111年7月21日，駕駛AJQ-7090號車輛，在基隆市
    暖暖區過港路10巷羅傑摩爾社區中庭前，倒車不慎以致撞及
    原告所有並停放於該處之1068-RK號自用小客貨車（下稱系
    爭車輛），系爭車輛為此受有車體損害，必要修復費用總計
    新臺幣（下同）31,866元，為此，爰依民法侵權行為之法律
    關係，提起本件損害賠償之訴，並聲明：被告應給付原告31
    ,866元，及自起訴狀繕本送達之翌日起至清償日止，按週年
    利率5%計算之利息；願供擔保，請准宣告假執行。
三、被告答辯：
　　被告僅止撞及系爭車輛之「左前葉子板」，故被告僅應賠償
    系爭車輛「左前葉子板」之修繕費用。
四、本院判斷：　　
  ㈠查被告於111年7月21日，在基隆市暖暖區過港路10巷羅傑摩
    爾社區中庭前，駕駛AJQ-7090號自用小客車倒車不慎，以致
    碰撞業已妥為停放於該處路旁之系爭車輛「左前葉子板」，
    導致系爭車輛受有車體損害，而系爭車輛則為原告所有等前
    提事實，除經原告提出基隆市警察局第三分局道路交通事故
    當事人登記聯、系爭車輛行車執照等件為證，並經本院職權
    向基隆市警察局第三分局函調事故資料確認屬實，有基隆市
    警察局第三分局111年9月13日基警三分五字第1110320909號
    函暨A3類道路交通事故調查報告表在卷足考，復據本院提示
    上揭事故資料予兩造當庭確認無訛。是依上開證據調查結果
    ，堪信「被告倒車疏未注意」，即為本件交通事故之肇事原
    因，並應認「系爭車輛僅止『左前葉子板』遭被告駕駛車輛碰
    撞」。
  ㈡按「汽車倒車時，應依下列規定：應顯示倒車燈光或手勢後
    ，謹慎緩慢後倒，並應注意其他車輛及行人。」道路交通安
    全規則第110條第2款定有明文。上開規定，旨在保障公眾行
    車之安全，核屬保護他人之法律，倘有違反，即應推定為有
    過失（民法第184條第2項規定參照）。本件被告倒車不慎，
    以致碰撞原告所有之系爭車輛，是被告自已違反道路交通安
    全規則之上開規定，其有過失甚明；且被告違反交通法規以
    致撞損系爭車輛，則其過失行為與系爭車輛之車體損害（下
    稱系爭車損）間，亦有相當因果關係存在。第按因故意或過
    失，不法侵害他人之權利者，負損害賠償責任；汽車、機車
    或其他非依軌道行駛之動力車輛，在使用中加損害於他人者
    ，駕駛人應賠償因此所生之損害，民法第184條第1項前段、
    第191條之2前段亦有明定；本件被告既有過失，其過失行為
    與系爭車損復有相當因果關係，則被告自應依法對原告即系
    爭車輛之所有人負損害賠償之責。
  ㈢按不法毀損他人之物者，被害人得請求賠償其物因毀損所減
    少之價額；又負損害賠償責任者，除法律另有規定或契約另
    有訂定外，應回復他方損害發生前之原狀。因回復原狀而應
    給付金錢者，自損害發生時起，加給利息。第一項情形，債
    權人得請求支付回復原狀所必要之費用，以代回復原狀。民
    法第196條、第213條定有明文；而被害人依民法第196條請
    求賠償，並不排除民法第213條至第215條之適用。且損害賠
    償，除法律另有規定或契約另有訂定外，應以填補債權人所
    受損害及所失利益為限，此觀民法第216條第1項規定自明。
    而稱「所受損害」者，即現存財產因損害事實之發生而被減
    少，屬於積極的損害；至稱「所失利益」者，即新財產之取
    得，因損害事實之發生而受妨害，屬於消極的損害（最高法
    院48年台上字第1934號判例意旨參照）。本件原告主張系爭
    車輛因系爭事故受損如前，必要修復費用總計31,866元乙情
    ，雖據提出匯豐汽車匯豐基隆廠鈑噴估價單（下稱系爭估修
    單）為證，然承前㈠所述，系爭車輛遭撞擊之位置，係「其
    車身『左前葉子板』」（按：葉子板係「遮蓋車輪的車身外板
    」），故系爭車輛「左前葉子板」因此受損修繕，固屬合理
    可期，惟系爭估修單所載修繕品項，除「左前葉子板」鈑金
    2,626元、烤漆3,059元以外，尚兼括「前保桿及大燈」等多
    項內容，因系爭車輛「前保桿及大燈」所在之車頭位置，並
    非系爭車輛因本起事故遭撞擊之所在，原告亦未舉證「系爭
    車輛『前保桿、大燈』受損」與系爭事故之因果關聯，則回歸
    本件事證而為審核，本院當難肯認「系爭車輛『前保桿、大
    燈』受損」，亦係被告過失侵權行為之所致；從而，原告祇
    能就系爭估修單所載「左前葉子板」之修繕支出（鈑金2,62
    6元＋烤漆3,059元＝5,685元），請求被告損害賠償。準此，
    原告於5,685元之範圍以內，請求被告賠償系爭車損，尚有
    根據，且屬合理；至原告逾此範圍之請求，則乏根據，不能
    准許。
五、從而，原告基於侵權行為之法律關係，請求被告給付5,685
    元，及自111年10月1日起至清償日止，按週年利率5%計算之
    利息，為有理由，應予准許；至逾此範圍之請求，均無理由
    ，應予駁回。
六、本件事證已臻明確，兩造其餘主張、陳述及所提之證據暨攻
    擊防禦方法，經本院審酌後，認均與本件判決結果無影響，
    毋庸再予一一審酌。
七、本件第一審裁判費為1,000元，此外核無其他訴訟費用之支
    出，是本件訴訟費用額確定為1,000元，爰依職權確定前開
    訴訟費用由兩造按其勝敗比例負擔。
八、本判決主文第一項係適用小額訴訟程序所為被告敗訴之判決
    ，依民事訴訟法第436條之20之規定，應依職權宣告假執行
    ，爰依職權宣告之，併酌情宣告被告預供相當之擔保金額後
    ，得免為假執行。至原告敗訴部分，其假執行之聲請則失附
    麗，應予駁回。
中　　華　　民　　國　　111 　年　　10　　月　　12　　日
                  基隆簡易庭法  官  王慧惠
以上正本係照原本作成。
對於本件判決如有不服，應於收受送達後20日內向本院提出上訴
書狀，上訴於本院合議庭，並按他造當事人之人數附具繕本。
當事人之上訴，非以判決違背法令為理由不得為之，上訴狀應記
載上訴理由，表明下列各款事項：
㈠原判決所違背之法令及其具體內容。
㈡依訴訟資料可認為原判決有違背法令之具體事實。
如委任律師提起上訴者，應一併繳納上訴審裁判費。　　　　　
中　　華　　民　　國　　111 　年　　10　　月　　12　　日
                            書記官  張景欣